【裁判字號】    89,自,125
【裁判日期】    890719
【裁判案由】    侵占
【裁判全文】
臺灣臺南地方法院刑事裁定                          八十九年度自字第一二五號
    自  訴  人  大山交通企業有限公司  設台南市○○○路三三號
    代表人李春生
    自訴代理人  洪國銘
    被      告  乙○○
    選任辯護人  翁瑞昌
                陳琪苗
右列被告因侵占案件，經自訴人提起自訴，本院裁定如左：
    主  文
自訴駁回。
    理  由
一、自訴意旨略稱：如自訴狀所載（如附件）。
二、按法院或受命推事（法官）於甲○○○第一次審判期日前訊問及調查結果，如認
    為案件有刑事訴訟法第二百五十二條至第二百五十四條之情形者，得以裁定駁回
    其自訴，同法第三百二十六條第三項定有明文。
三、按侵占罪之成立，以行為人意圖為自己或第三人不法之所有，而侵占自己持有他
    人之物者為構成要件，刑法第三百三十五條第一項定有明文。訊據被告坦承向自
    訴人借用上揭車輛，自八十八年四月起未付服務費等情不諱，惟堅決否認有侵占
    車輛之犯行，辯稱：伊原向楊家榮承租計程車，營業期間向自訴人借用嘉南計程
    車無線電機組，嗣因肇事，計程車略有損壞，再換租另一部計程車，車裝機組也
    人併移到另一部計程車上，迄八十八年三月被告不再開計程車，將車還給楊家榮
    ，且將借用之機組留在車上，並約明由楊家榮繳付服務費，詎楊家榮竟未繳納，
    無線電機組在楊家榮處，伊已向楊家榮取回，交還大山公司，並就積欠之借用費
    達成和解，伊無侵占之意云云。經查，被告向自訴人借用計程車無線電機組，為
    被告自白明確，並有借用契約書及保管切結書各一份在卷可按，應可採信。被告
    將該機組裝在另部向楊家榮租用之計程車上，嗣因故離開台南北上謀職，與楊家
    榮約明該機組服務費由楊家榮繳納，因楊家榮未依約繳付，致大山公司即本件自
    訴人提出本件自訴後，被告再向楊家榮取回機組還給大山公司，並給付所有積欠
    之服務費而達成和解，不僅雙方到場陳述一致，且有和解書一份在卷可參。被告
    既將機組交與楊家榮，且未取得任何對價，難認其對該機組有不法所有之侵占意
    圖。其事後亦已取回機組交還大山公司，更可印證。且雙方復已就積欠之服務費
    達成和解，被告於本件，主觀上既乏不法所有之犯意，客觀上亦無侵占之事實，
    自不得以侵占罪責相繩，本件純屬民事糾葛。綜上所述，經調查證據結果尚不足
    證明被告確有侵占之犯行，應認被告罪嫌不足，依照首揭說明，本件自訴應予駁
    回。
據上論斷，應依刑事訴訟法第三百二十六條第三項、第二百五十二條第十款，裁定如
主文。
中      華      民      國八十九      年      七    月    十九    日
                              臺灣臺南地方法院刑事第一庭
                                  法  官  陳振謙
右正本證明與原本無異
如不服本裁定應於送達後五日內向本院提出抗告狀
                                  書記官  陳南山
中      華      民      國      八十九      年      七    月    十九    日


司法院資訊處製作；財團法人民間司法改革基金會備份。
